臺灣高等法院刑事判決　　　　　　　 100年度交上易字第70號
上　訴　人
即　被　告　鄭維先
上列上訴人即被告因犯過失傷害罪案件，不服臺灣基隆地方法院
99年度交易字第60號，中華民國99年12月30日第一審判決（起訴
案號：臺灣基隆地方法院檢察署99年度調偵字第22號），提起上
訴，本院判決如下：
    主  文
原判決撤銷。
鄭維先從事業務之人，因業務上之過失傷害人致重傷，處有期徒
刑陸月，如易科罰金，以新臺幣壹仟元折算壹日。
    事  實
一、鄭維先受僱載運魚貨，平日駕駛其母賴來春所有之車牌號碼
    HY-7010 號自用小客貨車往返基隆市和平島之餐廳與各魚貨
    供應地點，駕駛汽車為其主要業務，且其未領有汽車駕駛執
    照，明知不得無照駕車，仍於民國98年9月7日下午，駕駛上
    開小客貨車，沿北部濱海公路（臺二線）由基隆往宜蘭方向
    行駛，欲前往鼻頭角載運魚貨返回和平島，而執行其駕駛業
    務。同日15時7 分許，鄭維先駕駛上開小客貨車，行至北部
    濱海公路與瑞八公路（臺二丁線）之交岔路口時，本應注意
    車前狀況，隨時採取必要之安全措施，又當時係日間，天氣
    晴朗、光線充足，該路段路面鋪設柏油、乾燥、無缺陷，道
    路上無障礙物，視距良好，並無不能注意之情形，竟疏未注
    意，貿然通過路口，適有黃民春騎乘車牌號碼CMU-323 號普
    通重型機車附載配偶黃韓麗卿，沿北部濱海公路由宜蘭往基
    隆方向行駛，行經上開路口欲左轉往瑞芳方向，未依規定以
    兩段方式進行左轉，亦疏未注意車前狀況，即貿然左轉行駛
    以通過路口，鄭維先迨發現黃民春駕駛之機車正在橫越路口
    時，已不及煞車或閃避，小客貨車之前車頭遂直接撞擊機車
    之車身與黃民春、黃韓麗卿之身體，再將倒地之機車與黃民
    春、黃韓麗卿向前推行約十餘公尺，致黃民春受有右小腿粉
    碎性開放性骨折合併大量肌肉皮膚缺損、外傷性右側氣胸、
    右踝關節骨折等傷害，並因該等傷害致右下肢足踝功能障礙
    永久無法恢復之重傷害，黃韓麗卿受有右小腿粉碎性開放性
    骨折合併大量肌肉皮膚缺損、外傷性肝臟撕裂傷、右側肋骨
    第二根斷裂等傷害。鄭維先肇事後以電話報案，並停留事故
    現場，向到場處理之臺北縣政府警察局瑞芳分局交通分隊員
    警承認其為肇事小客貨車之駕駛人，而自首接受裁判。
二、案經黃民春、黃韓麗卿訴由臺北縣政府警察局（已改制為新
    北市政府警察局，下同）瑞芳分局報告臺灣基隆地方法院檢
    察署檢察官偵查起訴。
    理  由
甲、程序方面
一、刑事訴訟法第159 條之5 第1 項「被告以外之人於審判外之
    陳述，雖不符前4 條之規定，而經當事人於審判程序同意作
    為證據，法院審酌該言詞陳述或書面陳述作成時之情況，認
    為適當者，亦得為證據」之規定，觀諸其立法理由謂：「二
    、按傳聞法則的重要理論依據，在於傳聞證據未經當事人之
    反對詰問予以核實，乃予排斥。惟若當事人已放棄對原供述
    人之反對詰問權，於審判程序表明同意該等傳聞證據可作為
    證據，基於證據資料愈豐富，愈有助於真實發見之理念，此
    時，法院自可承認該傳聞證據之證據能力。三、由於此種同
    意制度係根據當事人的意思而使本來不得作為證據之傳聞證
    據成為證據之制度，乃確認當事人對傳聞證據有處分權之制
    度。為貫徹本次修法加重當事人進行主義色彩之精神，固宜
    採納此一同意制度，作為配套措施。然而吾國尚非採澈底之
    當事人進行主義，故而法院如認該傳聞證據欠缺適當性時（
    例如證明力明顯過低或該證據係違法取得），仍可予以斟酌
    而不採為證據，爰參考日本刑事訴訟法第326 條第1 項之規
    定，增設本條第1 項。」由此可知，第159 條之5 第1 項之
    規定，僅在強調當事人之同意權，取代當事人之反對詰問權
    ，使傳聞證據得作為證據，並無限制必須「不符合同法第15
    9 條之1 至第159 條之4 」，始有適用，故依條文之目的解
    釋，第159 條之5 第1 項之規定，並不以被告以外之人於審
    判外之陳述「不符合」同法第159 條之1 至第159 條之4 有
    關傳聞證據例外規定之情形，始有其適用（本院暨所屬法院
    96年法律座談會刑事類提案第26號研討結果參照）。本案經
    本院引用之上訴人即被告鄭維先（簡稱被告）以外之人於審
    判外之言詞或書面陳述（詳後述），業據被告於本院準備程
    序中表示同意作為證據等語明確（見本院卷第30頁反面），
    本院審酌各該證據作成時之情況，並無違法不當或證明力明
    顯過低之瑕疵，與本案待證事實復具有相當關連性，認以之
    作為證據應屬適當，依刑事訴訟法第159條之5第1 項規定，
    均俱有證據能力。
二、員警拍攝之相關道路交通事故照片，均係以物件之存在及其
    呈現之狀態為證據資料，性質上屬物證而非供述證據，且其
    取得查無違背法定程序之情事，與本案待證事實則具有自然
    之關連性，自亦有證據能力。
乙、實體方面
一、訊據被告坦承其係受僱載運魚貨之人，平日駕駛上開小客貨
    車往返基隆市和平島之餐廳與各魚貨供應地點，主要工作是
    開車載魚貨，且未領有汽車駕駛執照，於98年9月7日下午，
    駕駛上開小客貨車，沿北部濱海公路由基隆往宜蘭方向行駛
    ，欲前往鼻頭角載運魚貨返回和平島，同日15時7 分許，駕
    駛上開小客貨車通過北部濱海公路與瑞八公路之交岔路口時
    ，發現黃民春騎乘上開機車附載黃韓麗卿正在橫越路口，但
    已不及煞車或閃避，兩車遂發生撞擊，黃民春、黃韓麗卿均
    倒地而受有前開傷害等事實，惟仍辯稱：伊有撞到是事實，
    但因路口沒有監視器，整體方面是誰對誰錯，並沒有證據；
    伊係綠燈通過該路口，走的是中間車道，車速不快，而告訴
    人黃民春是直接左轉過來，並未停在待轉區，告訴人黃民春
    與有過失，伊對於過失之認定有疑問（見本院卷第13、44頁
    ）云云。經查：
  (一)被告於上開時、地駕駛上開小客貨車直接撞擊告訴人黃民春
    駕駛之前揭機車車身與告訴人黃民春、黃韓麗卿之身體，再
    將倒地之機車與告訴人黃民春、黃韓麗卿向前推行約十餘公
    尺，使告訴人黃民春、黃韓麗卿分別受有上開傷害等情，為
    被告所供承不諱，核與證人即告訴人黃民春迭於警詢、偵查
    及原審審理中證稱其騎乘上開機車附載配偶黃韓麗卿，沿北
    部濱海公路由宜蘭往基隆方向行駛，在上開路口欲左轉往瑞
    芳方向，當時其有發現上開小客貨車從基隆方向駛來，因小
    客貨車同向前方車輛已經停下來，以為小客貨車也會停下來
    ，故即向前行駛通過路口，向前行駛約3、4秒，到達路口約
    三分之二處（相當於北部濱海公路基隆往宜蘭方向第二車道
    ）時，右側卻突遭上開小客貨車撞擊，致其與黃韓麗卿均倒
    地受傷等語大致相符。又本件事故發生於98年9月7日15 時7
    分許，地點在臺北縣瑞芳鎮（99年12月25日改制為新北市瑞
    芳區）北部濱海公路73公里500 公尺處南向車道，即北部濱
    海公路與瑞八公路之交岔路口內，該路口劃有由宜蘭欲左轉
    往瑞芳方向之機車停等區、車輛轉彎線，路面鋪設柏油，且
    乾燥、無缺陷、無障礙物，事故發生當時係日間，天氣晴朗
    、光線充足，視距良好，被告所駕小客貨車行動狀態為向前
    直行中，黃民春所駕機車行動狀態為左轉彎，小客貨車撞擊
    部位為前車頭，機車撞擊部位為右側車身，警方到場處理時
    ，機車倒地位置在北部濱海公路基隆往宜蘭方向、越過上開
    路口後之慢車道上，機車左側車身接觸地面，右側車身仍被
    壓在小客貨車前保險桿下方，車頭朝向路旁人行道，機車油
    箱右側、座墊右側、排氣管等部位均嚴重凹損變形，小客貨
    車前擋風玻璃及車燈碎裂、車頭及保險桿凹損變形，後方路
    面有長達十餘公尺之刮地痕，刮地痕起點在路口車輛轉彎線
    之範圍內、約為北部濱海公路基隆往宜蘭方向第二車道與瑞
    八公路分向限制線延伸交會處，小客貨車之兩道煞車痕則僅
    長約8 公尺，起點在路口行人穿越道上等情，有臺北縣政府
    警察局瑞芳分局道路交通事故現場圖（見偵字第5428號卷【
    下稱偵查卷】第5頁、第6頁及原審交易字卷第55頁，其中有
    關車道指向線及車輛轉彎線劃設情形、機車停等區位置，偵
    查卷第5頁、第6頁之標示有誤，應以原審卷第55頁為準）、
    道路交通事故調查報告表(一)、(二)及相關道路交通事故照片（
    見偵查卷第7頁、第8頁、第22頁至第28頁、原審卷第14頁至
    第17頁）、長庚醫療財團法人基隆長庚紀念醫院診斷證明書
    （見偵查卷第36頁、第37頁、原審卷第32頁、第33頁、本院
    卷第52頁）等在卷可稽。對照前揭被告自白及證人指陳之情
    節，被告所駕小客貨車在事故現場路段之交岔路口內撞及黃
    民春、黃韓麗卿所乘機車之事實，應堪認定。
  (二)被告於警詢時供稱：伊看見左前方內側車道乙部黑色自小客
    車有煞車，因擋住伊視線，伊沒有看見機車，當發現機車時
    ，已經在伊車前方等語（見偵查卷第16頁），於原審審理時
    供稱：是一輛白色轎車在伊前面，擋住伊的視線，伊看白色
    車突然停下來，伊看沒有車就衝出去，伊沒有亂變換車道，
    伊的左前方被白色車子擋到，所以伊沒有減速，滑行過去，
    伊有看到白色車子停下來，伊心想為何他要停下來等語（見
    原審交易卷第74頁），徵諸證人即告訴人黃民春於原審審理
    時結證稱：伊騎過去，基隆宜蘭方向的路上，跟被告同邊的
    一共是2台車，被告的前面有1台車等語（見原審交易卷第65
    頁），則被告稱其通過上開路口時為綠燈，其視線遭左前方
    之車輛擋住等語，與一般人之經驗法則尚無違背，堪可採憑
    。觀之被告所行駛之車道，亦有其他直行車輛行進中，本院
    認被告所供，其經過上開路口時，其所行駛之車道號誌為綠
    燈乙節，與事實相符。
  (三)又告訴人黃民春騎乘之機車倒地位置，係在北部濱海公路基
    隆往宜蘭方向、越過上開路口後之慢車道上，而被告駕駛之
    上開小客貨車後方路面有長達十餘公尺之刮地痕，刮地痕起
    點在路口車輛轉彎線之範圍內、約為北部濱海公路基隆往宜
    蘭方向第二車道與瑞八公路分向限制線延伸交會處一節，有
    上開道路交通事故現場圖在卷可稽（見原審交易卷第55頁）
    ，業如前述，由此觀之，倘告訴人黃民春係先於上開路口之
    機車停等區暫停，待號誌變換為綠燈後始向前行駛通過路口
    ，則其遭被告撞擊倒地、產生刮地痕之起始位置，應係在北
    部濱海公路基隆往宜蘭方向第二車道與瑞八公路往瑞芳方向
    車道延伸交會處，而非在北部濱海公路基隆往宜蘭方向第二
    車道與瑞八公路分向限制線延伸交會處，故證人即被告之姪
    子陳家俊（事故發生時被告所駕小客貨車之乘客）於本院具
    結證稱：當時被告車子時速約40、50公里，行駛於中間車道
    ，路口號誌原本是紅燈，被告就慢慢滑行，快到路口時號誌
    就變成綠燈，被告油門踩下去就向前，通過該路口時為綠燈
    ，伊有看到告訴人的車子直接轉彎過來，沒有減速等語（見
    本院卷第44頁正、反面、第45頁反面至第46頁正面），堪以
    採信。是被告駕車通過上開路口時之交通號誌為綠燈，告訴
    人黃民春騎乘機車係直接左轉、並未待轉等情，足堪認定。
  (四)按汽車行駛時，駕駛人應注意車前狀況，並隨時採取必要之
    安全措施，道路交通安全規則第94條第3 項定有明文。此一
    交通法令所要求之注意義務，恆為車輛駕駛人之基本認知與
    技術，以被告十餘年之實際駕車經驗（原審交易卷第50頁被
    告供述參照），對前述注意義務之內容自應甚為熟稔。其駕
    駛上開小客貨車在道路上行駛，負有前述注意義務，依本件
    事故發生時現場之天候、路況，亦無不能注意之情事，然據
    被告所供：我看見左前方內側車道乙部黑色自小客車有煞車
    ，因擋住我視線，我沒有看見機車，當發現機車時，已經在
    我車前方，我有煞車並做右側閃避，還是來不及，就與機車
    發生車禍，我車上載水，在經過路口前5、60 公尺就有看到
    我的方向是紅燈，我就向前滑行，當時時速約40公里，我滑
    行到紅綠燈前還有一台車的距離時就轉綠燈，所以我就直接
    過路口，我沒有踩煞車，也沒有催油，就直接開過去。我沒
    有看到黃民春在機車停等區。我前面有一台轎車，我到（路
    口）時他已經啟動，又停了，我以為他要轉彎，我就沒有踩
    煞車，就撞到黃民春他們了等語（見偵查卷第16頁、第50頁
    至第51頁，原審99年度基交簡字第308號卷第20 頁，原審交
    易卷第50頁、第74頁），可知其係因小客貨車上有載水，加
    、減速及操控不若駕駛空車時靈活，而被告左前方之轎車在
    紅燈變換為綠燈時起駛後，復臨時在路口停車，認係要讓逕
    行左轉由告訴人黃民春所駕駛之機車先行通過，但被告之視
    線已被左前方之轎車遮擋，已影響其視線之情況下，仍抱持
    著應可安全通過路口之心理，未進一步減速以防備可能發生
    之危險，即貿然自右方超越前車駛入路口，而撞及告訴人黃
    民春之機車；復觀諸小客貨車煞車痕與機車刮地痕分布之狀
    況，小客貨車顯係未曾緊急煞車即撞上機車，迨開始推行倒
    地之機車時才緊急煞車，足見被告於事故發生前根本未注意
    到機車駛來；而機車係遭小客貨車攔腰撞上，撞擊後機車被
    小客貨車一路推行到路旁，車身始終壓在小客貨車前保險桿
    下方，未滑向或彈落他處，由此足徵撞擊時小客貨車向前行
    駛之動能較大於機車，換言之，機車應係處於慢速行駛之狀
    態，如被告超越前車駛入路口時，有對前方路況稍加留意，
    絕無不能及時發現機車，採取煞停或閃避之措施、避免撞擊
    發生之理。綜上說明，被告顯然對黃民春駕駛之機車正在橫
    越路口此一情狀疏於注意，以致小客貨車撞擊機車而肇事，
    其對本件事故之發生，有應注意、能注意而不注意之過失情
    事甚明。又駕駛汽車載運魚貨乃被告之主要業務，其於駕駛
    上開小客貨車前往鼻頭角載運魚貨途中過失肇事，自該當業
    務上之過失行為。
  (五)臺灣省臺北縣區車輛行車事故鑑定委員會於偵查中依檢察官
    囑託鑑定本件肇事責任，固認「雙方行向不明，即分屬不同
    號誌時相，路權也因號誌之轉換而改變。然肇事當時之號誌
    情形如何？則因卷內所附資料不足，所以無法確認何者未依
    號誌指示行駛，故本案無法據以鑑定」（見99年度調偵字第
    22 號卷第9頁），經原審囑託臺灣省車輛行車事故覆議鑑定
    委員會覆議，該會亦認「孰方未遵守號誌指示（闖紅燈）行
    駛，應為本案之肇事原因。惟因雙方當事人均稱其行向為綠
    燈，且依據現有調查跡證資料無法確認孰車闖紅燈行駛，致
    本案因涉及號誌問題，本會未便遽予明確覆議」（見原審卷
    第40頁），惟汽車駕駛人遵守號誌指示行駛之義務，並不排
    除其他道路交通法令所要求注意義務之適用，本案被告既同
    時負有「注意車前狀況，並隨時採取必要之安全措施」之注
    意義務，且按前揭說明，被告確有為此注意、避免本件事故
    發生之可能性，卻疏未注意，以致肇事，不論當時其是否遵
    守號誌指示行駛，均應負過失責任，是前開鑑定意見尚難據
    為對被告有利之認定。另被告在原審聲請送請學術單位鑑定
    本件事故原因及肇事責任，本院認依照事故發生後之現場客
    觀情狀，已足認定被告「未注意車前狀況」之過失情節，上
    開證據核無調查之必要，被告之聲請應予駁回，附此敘明。
  (六)告訴人黃民春、黃韓麗卿因本件事故分別受有犯罪事實欄所
    載傷害，各有基隆長庚紀念醫院診斷證明書在卷可參，復據
    證人黃民春、黃韓麗卿於偵、審中證述無訛。被告對於本件
    事故之發生既有前述過失，被害人黃民春、黃韓麗卿亦確因
    本件事故受傷，被告之過失行為與被害人黃民春、黃韓麗卿
    受傷之結果間，自有相當因果關係。由上述各節參互佐證，
    本案事證已臻明確，被告犯行洵堪認定，應依法論科。
  (七)另按機慢車兩段左（右）轉標誌「遵20」、「遵20.1」，用
    以告示左（右）轉汽缸總排氣量未滿550 立方公分機器腳踏
    車或慢車駕駛人應遵照號誌指示，在號誌顯示允許直行時先
    行駛至右（左）前方路口之左（右）轉待轉區等待左（右）
    轉，俟該方向號誌顯示允許直行後，再行續駛，以兩段方式
    完成左（右）轉；機器腳踏車行駛之車道，應依標誌或標線
    之規定行駛；機器腳踏車行駛至交岔路口，其轉彎，應依標
    誌或標線之規定行駛，道路交通標誌標線號誌設置規則第65
    條第1項前段、道路交通安全規則第99條第1項前段、第2 項
    前段分別定有明文。本件告訴人黃民春騎乘上開普通重型機
    車行經上開路口之際，並無不能注意之情事，竟未依規定先
    行駛至待轉區待轉，亦疏未注意車前狀況，即貿然通過路口
    直接左轉，與被告所駕之小客貨車發生事故，致被告所駕駛
    之上開小客貨車前擋風玻璃及車燈碎裂、車頭及保險桿凹損
    變形，告訴人黃民春騎乘之機車則油箱右側、座墊右側、排
    氣管等部位均嚴重凹損變形等情，有前揭臺北縣政府警察局
    瑞芳分局道路交通事故現場圖、道路交通事故調查報告表(一)
    、(二)及相關道路交通事故照片等在卷可稽，顯見告訴人黃民
    春就本案之發生亦與有過失，然此尚不足以解免被告過失之
    責任，併予敘明。
二、按「稱重傷者，謂下列傷害：四、毀敗或嚴重減損一肢以上
    之機能。」刑法第10條第4 項第4 款定有明文。所謂毀敗一
    肢以上之機能，係指一肢以上之機能完全喪失其效用而言，
    最高法院30年上第445 號判例意旨可資參照。又上開規定所
    謂毀敗或嚴重減損一肢以上之機能，其究否已達毀敗或嚴重
    減損之程度、有無恢復之可能，應以現在一般之醫療水準為
    基礎，參以傷害後之現狀加以判斷。查本件告訴人黃民春因
    被告之過失行為致其受有右小腿粉碎性開放性骨折合併大量
    肌肉皮膚缺損、外傷性右側氣胸、存留右小腿粉碎性開放性
    骨折與右下肢短少3 公分，併右踝關節骨折與顯著運動障礙
    等傷害，經送醫治療後，仍存留右下肢足踝功能障礙永久無
    法恢復等情，有告訴人黃民春之長庚醫療財團法人基隆長庚
    紀念醫院診斷證明書3 份在卷足憑（見偵查卷第36頁、原審
    卷第32頁、本院卷第52頁），參以告訴人黃民春持有身心障
    礙手冊（見本院卷第53頁），該手冊之鑑定日期為99年3月2
    日，並永久有效，顯然告訴人黃民春所受右下肢足踝功能障
    礙之傷勢無法再透過事後手術或復健恢復原有功效之可能，
    自屬已達嚴重減損一肢以上之機能無誤。是告訴人黃民春之
    右下肢足踝功能既因本件車禍而產生障礙，且永久無法恢復
    ，足認確係嚴重減損一肢之機能而屬重傷害，而達重傷害程
    度，應堪認定。
三、核被告所為，係犯刑法第284條第2項前、後段之業務過失傷
    害及業務過失致重傷罪。公訴意旨認被告僅涉犯同法第284
    條第1 項前段之過失傷害罪，容屬誤會，惟其基本社會事實
    相同，本院爰就此部分起訴之犯罪事實，依刑事訴訟法第30
    0條規定，變更檢察官所引應適用之法條而為判決。被告一
    行為同時造成告訴人黃民春、黃韓麗卿受傷之結果，分別觸
    犯業務過失傷害及業務過失致重傷害罪名，侵害2 人之法益
    ，為想像競合犯，應從一重之業務過失致重傷罪處斷。被告
    無駕駛執照駕車，因而致告訴人黃民春、黃韓麗卿受傷，應
    依道路交通管理處罰條例第86條第1 項規定，加重其刑。被
    告肇事後以電話報案，停留事故現場，並於有偵查犯罪職權
    之公務員未發覺犯罪人之前，向到場處理之員警自承為肇事
    小客貨車之駕駛人，有臺北縣政府警察局瑞芳分局道路交通
    事故肇事人自首情形記錄表（見偵查卷第30頁）及告訴人黃
    民春之證述（見偵查卷第11頁、原審卷第66頁）附卷可參，
    而不逃避接受裁判，雖事後抗辯告訴人黃民春與有過失，仍
    合於自首之要件，爰依刑法第62條前段規定，減輕其刑。被
    告所犯罪名之刑同時有減輕及加重，依法先加後減之。
四、原審以被告事證明確，予以論罪科刑，固非無見，惟告訴人
    黃民春騎乘上開機車行經上開路口並未依規定先行駛至待轉
    區待轉，亦疏未注意車前狀況，即貿然通過路口直接左轉，
    其就本案之發生亦與有過失等情，已如前述，原審就此部分
    事實之認定，尚有未合；又被告為從事業務之人，其因業務
    上之過失傷害被害人2 人，並致告訴人黃民春重傷，應論以
    刑法第284條第2項後段之業務過失致重傷罪，亦如前述，原
    審僅認被告成立同條第2 項前段之業務過失傷害罪，容有未
    洽。被告上訴意旨以其當時係綠燈行駛，告訴人黃民春未待
    轉直接違規左轉而於本案之發生與有過失等語，指摘原判決
    不當，為有理由，應由本院將原判決撤銷改判。爰審酌被告
    明知自己未領有汽車駕駛執照，竟仍長年駕駛小客貨車、受
    僱載運魚貨，更於執行其駕駛業務行經本件事故現場時，輕
    忽交岔路口可能發生之危險，未注意前方路況，貿然通過路
    口，致不慎撞及告訴人黃民春所騎乘、正在駛越該路口之機
    車，告訴人2 人均受傷非輕，至今仍無法正常工作，黃民春
    猶因此造成輕度肢障，行動不便，被告與告訴人黃民春之過
    失程度，及犯罪所生損害均可謂重大，被告犯後雖未逃逸，
    亦坦承該客觀事實，但僅願提出18萬元之賠償（見原審交易
    卷第28頁），迄未與告訴人黃民春、黃韓麗卿達成和解，犯
    後態度頗有可議之處，兼衡被告小學肄業學歷之智識程度，
    受僱從事魚貨運輸業、未婚、尚無子女、家庭負擔沉重之生
    活狀況等一切情狀，量處如主文第2 項所示之刑及諭知易科
    罰金之折算標準，以資懲儆。
五、據上論斷，應依刑事訴訟法第369條第1項前段、第364條、
    第299條第1項前段、第300條，刑法第55條、第284條第2項
    前、後段、第41條第1項、第62條前段，道路交通管理處罰
    條例第86條第1項，刑法施行法第1條之1第1項、第2項前段
    ，判決如主文。
本案經檢察官蔡秋明到庭執行職務。
中    華    民    國    100    年    5    月    19    日
                  刑事第十九庭  審判長法  官 鄧振球
                                      法  官 張江澤
                                      法  官 潘翠雪
以上正本證明與原本無異。
不得上訴。
                                      書記官 朱家賢
中    華    民    國    100    年    5    月    19    日
附錄：本案論罪科刑法條全文
中華民國刑法第284 條第2 項
從事業務之人，因業務上之過失傷害人者，處1 年以下有期徒刑
、拘役或1 千元以下罰金，致重傷者，處3 年以下有期徒刑、拘
役或2 千元以下罰金。
道路交通管理處罰條例第86條第1 項
汽車駕駛人，無駕駛執照駕車、酒醉駕車、吸食毒品或迷幻藥駕
車、行駛人行道或行經行人穿越道不依規定讓行人優先通行，因
而致人受傷或死亡，依法應負刑事責任者，加重其刑至二分之一
。